臺灣士林地方法院刑事判決
111年度金訴字第321號
公  訴  人  臺灣士林地方檢察署檢察官
被      告  楊杰侖



上列被告因違反洗錢防制法等案件，經檢察官提起公訴（110年
度偵字第11354號、110年度偵字第15824號）及移送併辦（110年
度偵字第22531號），被告於準備程序中就被訴事實為有罪之陳
述，本院合議庭裁定由受命法官獨任進行簡式審判程序，判決如
下：
    主  文
楊杰侖幫助犯洗錢防制法第十四條第一項之洗錢罪，處有期徒刑
參月，併科罰金新臺幣壹萬元，罰金如易服勞役，以新臺幣壹仟
元折算壹日。未扣案之犯罪所得新臺幣貳萬捌仟伍佰元沒收，於
全部或一部不能沒收或不宜執行沒收時，追徵其價額。
    事  實
一、楊杰侖、林冠宏（所涉違反洗錢防制法等案件，由本院另行
    審結）均明知金融帳戶資料係供個人使用之重要理財及交易
    工具，關係個人財產及信用之表徵，並知悉提供自己之金融
    帳戶予不具信賴關係之人使用，常與詐欺等財產犯罪密切相
    關，可作為犯罪集團遂行詐欺犯罪之人頭帳戶，藉此躲避警
    方追查，並達到掩飾、隱匿犯罪所得去向、所在之目的。楊
    杰侖、林冠宏仍基於幫助詐欺取財及幫助洗錢之不確定故意
    ，於民國109年12月3日或5日，在臺北市士林區德行西路家
    樂福天母店附近，由楊杰侖提供其所申辦之國泰世華銀行帳
    號000-000000000000號帳戶（下稱國泰世華銀行帳戶）之存
    摺、提款卡及網路銀行帳號、密碼予林冠宏，林冠宏另在臺
    北市北投區明德路某7-ELEVEN超商前，將前開帳戶資料交付
    予真實姓名年籍不詳綽號「小陳」之成年人，供「小陳」暨
    所屬詐欺集團使用，約定楊杰侖可獲取每月新臺幣（下同）
    1萬5000元租金，至林冠宏則另由「小陳」提供每月約1萬元
    之介紹人報酬。嗣該詐欺集團成員取得上揭國泰世華銀行帳
    戶資料後，即共同意圖為自己不法所有，以如附表所示之方
    式施用詐術，致如附表所示之告訴人均陷於錯誤，而將如附
    表所示之款項匯入如附表所示之第一層帳戶內，再由該集團
    內成員於如附表所示時間，將第一層帳戶中包括前開告訴人
    所匯款項在內之金額，轉入楊杰侖之前揭國泰世華銀行帳戶
    內（即第二層帳戶，轉入金額詳參附表所載），且旋由該集
    團內成員將款項自第二層帳戶轉出，並轉入第三層帳戶內，
    以此方式製造金流斷點，掩飾、隱匿犯罪所得之去向、所在
    。嗣因陳依琳、陳宗鋐、葉泓翌、張瓊怡、戴聿緹等人發覺
    遭詐騙而報警處理，始查悉上情。
二、案經陳依琳、陳宗鋐、葉泓翌、張瓊怡訴由屏東縣政府警察
    局、戴聿緹訴由臺北市政府警察局中正第二分局報告臺灣士
    林地方檢察署檢察官偵查起訴暨移送併辦。
    理  由
壹、證據能力：
　　本件被告楊杰侖所犯並非死刑、無期徒刑、最輕本刑為3年
    以上有期徒刑之罪，亦非高等法院管轄第一審案件，其於準
    備程序時就被訴事實為有罪之陳述，經依法告知其簡式審判
    程序之旨，並聽取當事人之意見後，合議庭爰依刑事訴訟法
    第273條之1第1項之規定，裁定進行簡式審判程序。是依刑
    事訴訟法第273條之2規定，本件即不受同法第159條第1項、
    第161條之2、第161條之3、第163條之1及第164條至第170條
    所規定證據能力認定及調查方式之限制，先此敘明。
貳、事實認定：
一、上揭犯罪事實，業據被告於警詢、偵查、本院準備程序及審
    理時坦承不諱，核與證人即同案被告林冠宏於偵查時之證述
    及告訴人陳依琳、陳宗鋐、葉泓翌、張瓊怡、戴聿緹於警詢
    時之指訴情節一致，且有以下證據足以佐憑：
(一)被告申設之國泰世華銀行（013）帳號000000000000號帳戶
    之客戶基本資料、交易明細1份、國泰世華銀行存匯作業管
    理部110年10月7日國世存匯作業字第1100161819號函附客戶
    基本資料、交易明細各1份（見士檢110偵11354卷第59至75
    頁、110偵15824卷第75至77頁、110偵22531卷第163至177頁
    、北檢110偵36051卷第161至175頁）與本案國泰世華銀行帳
    戶之交易明細金額流向彙整1份（見士檢110偵11354卷第77
    頁）
(二)告訴人陳依琳相關證據：
  1.網路銀行轉帳之相關交易明細
  ①109年12月30日轉入第一層歐峻鴻帳戶（中國信託銀行822-2
&ZZZZ; &ZZZZ; 00000000000號，5萬元）之存款明細擷圖1張（
    見士檢110偵
    11354卷第141頁）
  ②109年12月31日轉入第一層許高榮帳戶（中國信託銀行000-00
    0000000000號，5萬元二筆）之轉帳明細擷圖2張（見士檢11
    0偵11354卷第146至147頁）
  ③110年1月13日轉入第一層蕭廣庭帳戶（台新銀行000-0000000
    0000000號， 5萬元四筆）之存款明細、轉帳明細擷圖4張（
    見士檢110偵11354卷第141、149至150頁）
  ④110年1月28日轉入第一層林俊宇帳戶（國泰世華銀行000-000
    000000000號，10萬元）之轉帳明細擷圖1張（見士檢110偵1
    1354卷第151頁）
  2.告訴人陳依琳提出與詐欺集團成員之IG對話紀錄擷圖1份（
    見士檢110偵11354卷第151頁）
  3.屏東縣政府警察局屏東分局民生派出所之內政部警政署反詐
    騙諮詢專線紀錄表、受理刑事案件報案三聯單、受理詐騙帳
    戶通報警示簡便格式表（4份）、受理各類案件紀錄表（見
    士檢110偵11354卷第125至126、128至129、131至132、138
    頁）
  4.告訴人陳依琳匯款遭詐騙金額至第一層帳戶，再由第一層帳
    戶轉入被告楊杰侖本案帳戶（第二層帳戶）之金額流向圖表
    1份（見士檢110偵11354卷第15頁）　　
(三)告訴人陳宗鋐相關證據：
  1.110年1月28日國泰世華銀行存款憑證（客戶收執聯）1張（
    轉入第一層林俊宇帳戶，國泰世華銀行000-000000000000號
    ，72萬元）（見士檢110偵11354卷第164頁）
  2.屏東縣政府警察局里港分局高樹分駐所之受理詐騙帳戶通報
    警示簡便格式表、金融機構聯防機制通報單（3份）、受理
    刑事案件報案三聯單、受理各類案件紀錄表（見士檢110偵1
    1354卷第154至155、159、161至163頁）
  3.告訴人陳宗鋐匯款遭詐騙金額至第一層帳戶，再由第一層帳
    戶轉入被告楊杰侖本案帳戶（第二層帳戶）之金額流向圖表
    1份（見士檢110偵11354卷第17頁）
(四)告訴人葉泓翌相關證據：
  1.110年1月29日台新銀行國內匯款申請書（兼取款憑條）1張 
    （轉入第一層林俊宇帳戶，國泰世華銀行000-000000000000
    號，19萬元）（見士檢110偵11354卷第174、177頁）
  2.告訴人葉泓翌提出與詐欺集團成員之LINE對話紀錄擷圖1張
　  （見士檢110偵11354卷第177頁）
  3.高雄市政府警察局楠梓分局後勁派出所之內政部警政署反詐
    騙諮詢專線紀錄表、受理詐騙帳戶通報警示簡便格式表、金
    融機構聯防機制通報單、受理刑事案件報案三聯單、受理各
    類案件紀錄表（見士檢110偵11354卷第170至173、182至183
    頁）
  4.告訴人葉泓翌匯款遭詐騙金額至第一層帳戶，再由第一層帳
    戶轉入被告楊杰侖本案帳戶（第二層帳戶）之金額流向圖表
    1份（見士檢110偵11354卷第19頁）
(五)告訴人張瓊怡相關證據：
  1.110年1月25日轉入第一層林為慶帳戶（國泰世華銀行013-20
&ZZZZ; &ZZZZ; 0000000000號，2萬元）之網路銀行轉帳明細擷
    圖1張（見士
    檢110偵15824卷第106頁）
  2.告訴人張瓊怡提出與詐欺集團成員之LINE對話紀錄擷圖1份
    （見士檢110偵15824卷第108至115頁）
  3.新北市政府警察局土城分局土城派出所之內政部警政署反詐
    騙諮詢專線紀錄表、受理詐騙帳戶通報警示簡便格式表、金
    融機構聯防機制通報單、受（處）理案件證明單、受理各類
    案件紀錄表（見士檢110偵15824卷第85至91、97頁）
(六)告訴人戴聿緹相關證據：
  1.中國信託銀行110年5月5日函覆轉帳證明紀錄1紙（見士檢11
    0偵22531卷第31頁、北檢110偵36051卷第31頁）
  2.告訴人戴聿緹提出與詐欺集團成員之LINE對話紀錄擷圖1份
    （見士檢110偵22531卷第27至30頁、北檢110偵36051卷第27
    至30頁）
  3.桃園市政府警察局大園分局大園派出所之內政部警政署反詐
    騙諮詢專線紀錄表、受理詐騙帳戶通報警示簡便格式表、金
    融機構聯防機制通報單、受（處）理案件證明單、受理各類
    案件紀錄表（見士檢110偵22531卷第17至19、37、41、67至
    68頁、北檢110偵36051卷第17至19、37、41、67至68頁）
(七)詐欺集團使用之第一層帳戶相關證據：
  1.歐峻鴻中國信託商業銀行000-000000000000號帳戶之客戶基
    本資料、交易明細各1份（見士檢110偵11354卷第211至215
    頁）
  2.許高榮中國信託商業銀行000-000000000000號帳戶之客戶基
    料、交易明細各1份（見士檢110偵11354卷第217至221頁）
  3.蕭廣庭台新國際商業銀行000-00000000000000號帳戶之客戶
    基本資料、交易明細各1份（見士檢110偵11354卷第223至22
    5頁）
  4.林俊宇國泰世華銀行000-000000000000號帳戶之客戶基本資
    料、交易明細各1份（見士檢110偵11354卷第至頁）
  5.林為慶國泰世華銀行000-000000000000號帳戶之客戶基本資
    料、交易明細各1份（見士檢110偵15824卷第71至73頁）
  6.吳任藍華南商業銀行000-000000000000號帳戶之華南銀行11
    0年9月28日營清字第1100030994號函所附客戶基本資料、交
    易明細各1份（見士檢110偵22531卷第125至137頁、北檢110
    偵36051卷第123至135頁）　　
二、綜上補強證據，堪信被告之任意性自白與事實相符而可採。
　  本案事證明確，被告之犯行堪以認定，應依法論科。
參、論罪科刑與沒收：
一、按刑法第30條之幫助犯，係以行為人主觀上有幫助故意，客
    觀上有幫助行為，即對於犯罪與正犯有共同認識，而以幫助
    意思，對於正犯資以助力，但未參與實行犯罪之行為者而言
    。幫助犯之故意，除需有認識其行為足以幫助他人實現故意
    不法構成要件之「幫助故意」外，尚需具備幫助他人實現該
    特定不法構成要件之「幫助既遂故意」，惟行為人只要概略
    認識該特定犯罪之不法內涵即可，無庸過於瞭解正犯行為之
    細節或具體內容。此即學理上所謂幫助犯之「雙重故意」。
    又金融帳戶乃個人理財工具，依我國現狀，申設金融帳戶並
    無任何特殊限制，且可於不同之金融機構申請多數帳戶使用
    ，是依一般人之社會通念，若見他人不以自己名義申請帳戶
    ，反而收購或借用別人之金融帳戶以供使用，並要求提供提
    款卡及告知密碼，則提供金融帳戶者主觀上如認識該帳戶可
    能作為對方收受、提領特定犯罪所得使用，對方提領後會產
    生遮斷金流以逃避國家追訴、處罰之效果，仍基於幫助之犯
    意，而提供該帳戶之提款卡及密碼，以利洗錢實行，仍可成
    立一般洗錢罪之幫助犯（最高法院刑事大法庭108年度台上
    大字第3101號裁定要旨參照）。查被告已預見其提供上開帳
    戶資料供他人使用，他人有將之用於詐欺取財及洗錢犯罪之
    可能，仍為獲取每月1萬5000元之租金利益而不違背其本意
    ，將帳戶資料交予同案被告林冠宏，而由林冠宏再轉交予「
    小陳」，最終流入詐欺集團手中，供本案詐欺集團實施詐欺
    取財及洗錢之犯行，則被告雖未實際參與詐欺取財及隱匿犯
    罪所得去向之行為，然顯係以幫助之不確定故意，參與詐欺
    取財及洗錢構成要件以外之行為，應為幫助犯。
二、核被告所為，係犯刑法第30條第1項前段、第339條第1項之
    幫助詐欺取財罪，及刑法第30條第1項前段、洗錢防制法第1
    4條第1項之幫助一般洗錢罪。又被告以提供上開帳戶資料之
    一行為，幫助本案詐欺集團對附表所示之5名告訴人實施詐
    欺取財、一般洗錢犯行，同時觸犯上開罪名，為想像競合犯
    ，應依刑法第55條前段規定，從一重以幫助一般洗錢罪處斷
    。
三、被告於審判中自白幫助洗錢犯罪，應依洗錢防制法第16條第
    2項規定，減輕其刑；另被告係基於幫助之犯意而提供上開
    帳戶資料，非實際從事詐欺取財及洗錢犯行之人，犯罪情節
    較正犯輕微，爰依刑法第30條第2項之規定，按正犯之刑減
    輕之，並依刑法第70條規定遞減之。
四、爰以行為人之責任為基礎，審酌被告係智識正常，且非與具
    社會脫節之成年人，在政府及大眾媒體之廣泛宣導下，對於
    國內現今詐欺案件層出不窮之情況已有所認知，然其僅因貪
    謀顯不合常情之低付出、高報酬之不法利益，恣意將帳戶資
    料交予他人，最終亦流入本案詐欺集團手中，成為該集團成
    員之犯罪工具，破壞社會治安及金融秩序，助長犯罪風氣，
    復增加司法機關追緝本案詐欺集團成員之困難，且告訴人等
    人受騙匯入之款項，經該集團成員以手中控制之人頭帳戶逐
    層轉出後，已難以追查去向、所在，而得以切斷特定犯罪所
    得與特定犯罪行為人間之關係；惟念及被告犯後坦承犯行，
    並考量被告係提供犯罪助力，非實際從事詐欺取財、洗錢犯
    行之人，不法罪責內涵應屬較低，兼衡其犯罪動機、目的、
    所獲利益，暨其於本院審理時自陳之國中畢業之智識程度，
    未婚，無人待其扶養，從事美髮工作室，月收入約4至5萬元
    之家庭與經濟狀況及家庭經濟狀況等一切情狀，量處如主文
    所示之刑，並就罰金刑部分諭知易服勞役折算標準。
五、沒收方面：
(一)查被告提供其申辦之國泰世華銀行帳戶後，共獲得2萬8500
    元之租金對價，此經被告於本院準備程序及審理時自陳在卷
    （見本院審金訴卷第66頁，本院金訴卷第62頁），堪認2萬8
    500元屬被告本案犯行之犯罪所得，且未據扣案，應依刑法
    第38條之1第1項、第3項規定宣告沒收，於全部或一部不能
    或不宜執行沒收時，追徵其價額。
(二)至洗錢防制法第18條第1項固規定：「犯第14條之罪，其所
    移轉、變更、掩飾、隱匿、收受、取得、持有、使用之財物
    或財產上利益，沒收之；犯第15條之罪，其所收受、持有、
    使用之財物或財產上利益，亦同」，惟被告並非實際提款之
    人，亦無證據證明其有實際收受、取得、持有告訴人等受詐
    騙之款項，尚非洗錢防制法第14條第1項之正犯，自無上開
    條文適用，末此敘明。
據上論斷，應依刑事訴訟法第273條之1第1項、第299條第1項前
段，洗錢防制法第14條第1項、第16條第2項，刑法第11條、第30
條第1項前段、第2項、第339條第1項、第55條、第42條第3項前
段、刑法第38條之1第1項、第3項，刑法施行法第1條之1第1項，
判決如主文。
本案經檢察官黃子宜提起公訴及檢察官劉建志移送併辦，檢察官
吳昭瑩到庭執行職務。
中　　華　　民　　國　　111 　年　　11　　月　　30　　日
                  刑事第八庭　　法  官  李東益
以上正本證明與原本無異。
如不服本判決應於收受送達後20日內向本院提出上訴書狀，並應
敘述具體理由。其未敘述上訴理由者，應於上訴期間屆滿後20 
日內向本院補提理由書 (均須按他造當事人之人數附繕本 )「切
勿逕送上級法院」。
                                書記官  林盈均
中　　華　　民　　國　　111 　年　　12　　月　　07　　日
附錄本案論罪科刑法條：
中華民國刑法第30條
幫助他人實行犯罪行為者，為幫助犯。雖他人不知幫助之情者，
亦同。
幫助犯之處罰，得按正犯之刑減輕之。
中華民國刑法第339條
意圖為自己或第三人不法之所有，以詐術使人將本人或第三人之
物交付者，處5年以下有期徒刑、拘役或科或併科50萬元以下罰
金。
以前項方法得財產上不法之利益或使第三人得之者，亦同。
前二項之未遂犯罰之。
洗錢防制法第14條
有第二條各款所列洗錢行為者，處7年以下有期徒刑，併科新臺
幣500萬元以下罰金。
前項之未遂犯罰之。
前二項情形，不得科以超過其特定犯罪所定最重本刑之刑。
附表：
（金額：新臺幣）
編號 告訴人  詐欺方式 告訴人匯款 時間 第一層帳戶 /匯款金額 第二層帳戶 /轉入時間 /金額 第三層帳戶  1 陳宗鋐  詐欺集團成員自稱「陳威廷」之人透過LINE通訊軟體向左列告訴人佯稱：「在WTC財務顧問軟體上進行博奕獲利可期」云云，致陳宗鋐陷於錯誤，於右列時間，匯款如右之金額至右列帳戶內。   110年1月28日13時52分15秒許 林俊宇（另案偵辦中）所申設之國泰世華銀行帳號000-000000000000號帳戶/72萬元 楊杰侖所申辦之國泰世華銀行帳號000-000000000000號帳戶/110年1月28日13時53分27許/81萬元  ①國泰世華銀行帳號000-000000000000號帳戶 ②國泰世華銀行帳號000-000000000000號帳戶 ③國泰世華銀行帳號000-000000000000號帳戶 ④國泰世華銀行帳號000-000000000000號帳戶  2 陳依琳 詐欺集團成員透過IG社交平台軟體、LINE通訊軟體向左列告訴人佯稱：「在ANDA安達投資網站上進行投資獲利可期」云云，致陳依琳陷於錯誤，於右列時間，匯款如右之金額至右列帳戶內。 110年1月13日22時19分32秒許 蕭廣庭（另案偵辦中）所申設之台新國際商業銀行帳號000-00000000000000號帳戶/5萬元 楊杰侖所申辦之國泰世華銀行帳號000-000000000000號帳戶/110年1月13日22時23分許/13萬1009元  ①國泰世華銀行帳號000-000000000000號帳戶 ②國泰世華銀行帳號000-000000000000號帳戶    110年1月13日22時21分31秒許 蕭廣庭（另案偵辦中）所申設之台新國際商業銀行帳號000-00000000000000號帳戶/5萬元    3 陳依琳 詐欺集團成員透過IG社交平台軟體、LINE通訊軟體向左列告訴人佯稱：「在ANDA安達投資網站上進行投資獲利可期」云云，致陳依琳陷於錯誤，於右列時間，匯款如右之金額至右列帳戶內。 110年1月13日15時15分許 蕭廣庭（另案偵辦中）所申設之台新國際商業銀行帳號000-00000000000000號帳戶/5萬元 楊杰侖所申辦之國泰世華銀行帳號000-000000000000號帳戶/110年1月13日15時 18分許/4萬9988元  國泰世華銀行帳號000-000000000000號帳戶    110年1月13日15時13分許 蕭廣庭（另案偵辦中）所申設之台新國際商業銀行帳號000-00000000000000號帳戶/5萬元 楊杰侖所申辦之國泰世華銀行帳號000-000000000000號帳戶/110年1月13日15時14分許/5萬2008元    4 陳依琳 詐欺集團成員透過IG社交平台軟體、LINE通訊軟體向左列告訴人佯稱：「在ANDA安達投資網站上進行投資獲利可期」云云，致陳依琳陷於錯誤，於右列時間，匯款如右之金額至右列帳戶內。 110年1月29日22時28分許 林俊宇（另案偵辦中）所申設之國泰世華銀行帳號000-000000000000號帳戶/10萬元 楊杰侖所申辦之國泰世華銀行帳號000-000000000000號帳戶/110年1月28日22時33分許/10萬5元  國泰世華銀行帳號000-00000000000號帳戶  5 陳依琳 詐欺集團成員透過IG社交平台軟體、LINE通訊軟體向左列告訴人佯稱：「在ANDA安達投資網站上進行投資獲利可期」云云，致陳依琳陷於錯誤，於右列時間，匯款如右之金額至右列帳戶內。 109年12月31日18時21分07秒許 許高榮（另案偵辦中）所申設之中國信託商業銀行帳號 000-000000000000號帳戶/5萬元 楊杰侖所申辦之國泰世華銀行帳號000-000000000000號帳戶/109年12月31日18時21分許/2萬13元  國泰世華銀行帳號000-000000000000號帳戶    109年12月31日18時22分01秒許 許高榮（另案偵辦中）所申設之中國信託商業銀行帳號 000-000000000000號帳戶/5萬元 楊杰侖所申辦之國泰世華銀行帳號000-000000000000號帳戶/109年12月31日18時22分許/5萬13元       楊杰侖所申辦之國泰世華銀行帳號000-000000000000號帳戶/109年12月31日18時22分許/8萬3013元   6 陳依琳 詐欺集團成員透過IG社交平台軟體、LINE通訊軟體向左列告訴人佯稱：「在ANDA安達投資網站上進行投資獲利可期」云云，致陳依琳陷於錯誤，於右列時間，匯款如右之金額至右列帳戶內。 109年12月30日14時07分許 歐峻鴻（另案偵辦中）所申設之中國信託商業銀行帳號 000-000000000000號帳戶/5萬元 楊杰侖所申辦之國泰世華銀行帳號000-000000000000號帳戶/109年12月30日14時7分許/8000元 國泰世華銀行帳號000-000000000000號帳戶  7 葉泓翌 詐欺集團成員透過臉書社交平台軟體向左列告訴人佯稱：「在AI未來大數據網站上進行投資獲利可期」云云，致葉泓翌陷於錯誤，於右列時間，匯款如右之金額至右列帳戶內。 110年1月29日12時36分許 林俊宇（另案偵辦中）所申設之國泰世華銀行帳號000- 000000000000號帳戶/19萬元 楊杰侖所申辦之國泰世華銀行帳號000-000000000000號帳戶/110年1月29日12時 37分許/19萬8元  ①國泰世華銀行帳號000- 　00000000000號帳戶 ②中國信託商業銀行銀行帳號000-000000000000號帳戶 ③國泰世華銀行帳號000-000000000000號帳戶  8 張瓊怡 詐欺集團成員透過IG社交平台軟體、LINE通訊軟體向左列告訴人佯稱：「在泰盈利投資網站上進行投資獲利可期」云云，致張瓊怡陷於錯誤，於右列時間，匯款如右之金額至右列帳戶內。 110年1月25日18時15分許 林為慶（另案偵辦中）所申設之國泰世華銀行帳號000-000000000000號帳戶/2萬元 楊杰侖所申辦之國泰世華銀行帳號000-000000000000號帳戶/110年1月25日18時 15分許/2萬11元  國泰世華銀行帳號000-000000000000號帳戶  9 戴聿緹 詐欺集團成員透過臉書社交平台軟體、LINE通訊軟體向左列告訴人佯稱：「可透過遊戲下注賺錢，要先匯款本金至指定帳號」云云，致戴聿緹陷於錯誤，於右列時間，匯款如右之金額至右列帳戶內。 110年1月19日17時39分許 吳任藍（另案偵辦中）所申辦之華南商業銀行帳號000- 000000000000號帳戶/5萬元 楊杰侖所申辦之國泰世華銀行帳號000-000000000000號帳戶/110年1月19日17時 44分許/11萬300元 中國信託商業銀行帳號000- 000000000000號帳戶